photo

PROFIL

PROFESSIONNEL

Autonome et enthousiaste, mes premières expériences m'ont permis de renforcer mes acquis et d'appréhender les différents outils et technique de développeur .En quête de nouveaux challenges, je souhaite rejoindre une organisation à laquelle je pourrais apporter mon dynamisme et mon goût du challenge

COMPETENCES

HTML intermédiaire

CSS intermédiaire

JAVA intermédiaire

Quentin

RIMBERT

E-mail:Quentin.rimbert91@gmail.com

Tel: 07.69.51.29.57

6 sente de la folie

https://wsky111.github.io/siteweb/

PARCOURS PROFESSIONNEL

08/2022 - 08/2022

Saint-Arnoult | CDD 7 jours étude notarial

06/2019 - 06/2019

Etrechy | Stage d'observation à la mairie d'Etrechy

FORMATION

09/2022 - 07/2023

Lycée Parc Vilgénis | Massy

1^{er} année de BTS -

09/2021 - 07/2022

Lycée Geoffroy saint-hilaire | Etampes

Baccalauréat technologique STI2D – assez bien

09/2018 - 07/2019

Collège le Roussay | Etrechy

Brevet général – assez bien

LANGUES

Anglais niveau A2

Espagnol niveau A2

Centres d'intérêts

Tennis 2 ans en club, Escalade d'intérieur 2 ans en club, voiture, vélo, Film |science-fiction |Marvel